Config:
  hfst:
    Gen: ../../../src/generator-gt-norm.hfst
    Morph: ../../../src/analyser-gt-norm.hfst
  xerox:
    Gen: ../../../src/generator-gt-norm.xfst
    Morph: ../../../src/analyser-gt-norm.xfst
    App: lookup

Tests:
  
  Verb - kîskiswêw - cut him/her through : # VTA-Cw verb - Wolvengrey p. 407; Fut+Cond from Okimāsis pp. 87-88, 110
  
     kîskiswêw+V+TA+Ind+Prs+1Sg+3SgO: nikîskiswâw # SET I
     kîskiswêw+V+TA+Ind+Prs+2Sg+3SgO: kikîskiswâw
     kîskiswêw+V+TA+Ind+Prs+1Pl+3SgO: nikîskiswânân
     kîskiswêw+V+TA+Ind+Prs+12Pl+3SgO: kikîskiswânaw
     kîskiswêw+V+TA+Ind+Prs+2Pl+3SgO: kikîskiswâwâw
     
     kîskiswêw+V+TA+Ind+Prs+1Sg+3PlO: nikîskiswâwak # SET I-Pl
     kîskiswêw+V+TA+Ind+Prs+2Sg+3PlO: kikîskiswâwak
     kîskiswêw+V+TA+Ind+Prs+1Pl+3PlO: nikîskiswânânak
     kîskiswêw+V+TA+Ind+Prs+12Pl+3PlO: kikîskiswânawak
     kîskiswêw+V+TA+Ind+Prs+2Pl+3PlO: kikîskiswâwâwak
     
     kîskiswêw+V+TA+Ind+Prs+2Sg+1SgO: kikîskison # SET II
     kîskiswêw+V+TA+Ind+Prs+2Sg/Pl+1PlO: kikîskisonân
     kîskiswêw+V+TA+Ind+Prs+2Pl+1SgO: kikîskisonâwâw
     
     kîskiswêw+V+TA+Ind+Prs+3Sg+4Sg/PlO: kîskiswêw # SET III
     kîskiswêw+V+TA+Ind+Prs+3Pl+4Sg/PlO: kîskiswêwak
     kîskiswêw+V+TA+Ind+Prs+4Sg/Pl+5Sg/PlO: kîskiswêyiwa
     kîskiswêw+V+TA+Ind+Prs+3Sg+5Sg/PlO: kîskisomêw # From Wolvengrey P.C. 27/6/15 (See /doc/)
     kîskiswêw+V+TA+Ind+Prs+3Pl+5Sg/PlO: kîskisomêwak # From Wolvengrey P.C. 27/6/15 (See /doc/)

     kîskiswêw+V+TA+Ind+Prs+1Sg+4Sg/PlO: nikîskisomâwa # SET IV
     kîskiswêw+V+TA+Ind+Prs+2Sg+4Sg/PlO: kikîskisomâwa
     kîskiswêw+V+TA+Ind+Prs+1Pl+4Sg/PlO: nikîskisomânâna
     kîskiswêw+V+TA+Ind+Prs+12Pl+4Sg/PlO: kikîskisomânawa
     kîskiswêw+V+TA+Ind+Prs+2Pl+4Sg/PlO: kikîskisomâwâwa
     
     
     
     
     
     kîskiswêw+V+TA+Ind+Prt+1Sg+3SgO: [nikî-kîskiswâw, nikîkîskiswâw] # SET I (past)
     kîskiswêw+V+TA+Ind+Prt+2Sg+3SgO: [kikî-kîskiswâw, nikîkîskiswâw]
     kîskiswêw+V+TA+Ind+Prt+1Pl+3SgO: [nikî-kîskiswânân, nikîkîskiswânân]
     kîskiswêw+V+TA+Ind+Prt+12Pl+3SgO: [kikî-kîskiswânaw, nikîkîskiswânaw]
     kîskiswêw+V+TA+Ind+Prt+2Pl+3SgO: [kikî-kîskiswâwâw, nikîkîskiswâwâw]
     
     kîskiswêw+V+TA+Ind+Prt+1Sg+3PlO: [nikî-kîskiswâwak, nikîkîskiswâwak] # SET I-Pl (past)
     kîskiswêw+V+TA+Ind+Prt+2Sg+3PlO: [kikî-kîskiswâwak, nikîkîskiswâwak]
     kîskiswêw+V+TA+Ind+Prt+1Pl+3PlO: [nikî-kîskiswânânak, nikîkîskiswânânak]
     kîskiswêw+V+TA+Ind+Prt+12Pl+3PlO: [kikî-kîskiswânawak, nikîkîskiswânawak]
     kîskiswêw+V+TA+Ind+Prt+2Pl+3PlO: [kikî-kîskiswâwâwak, nikîkîskiswâwâwak]
     
     kîskiswêw+V+TA+Ind+Prt+2Sg+1SgO: [kikî-kîskison, nikîkîskison] # SET II (past)
     kîskiswêw+V+TA+Ind+Prt+2Sg/Pl+1PlO: [kikî-kîskisonân, nikîkîskisonân]
     kîskiswêw+V+TA+Ind+Prt+2Pl+1SgO: [kikî-kîskisonâwâw, nikîkîskisonâwâw]
     
     kîskiswêw+V+TA+Ind+Prt+3Sg+4Sg/PlO: [kî-kîskiswêw, kîkîskiswêw] # SET III (past)
     kîskiswêw+V+TA+Ind+Prt+3Pl+4Sg/PlO: [kî-kîskiswêwak, kîkîskiswêwak]
     kîskiswêw+V+TA+Ind+Prt+4Sg/Pl+5Sg/PlO: [kî-kîskiswêyiwa, kîkîskiswêyiwa]
     kîskiswêw+V+TA+Ind+Prt+3Sg+5Sg/PlO: [kî-kîskisomêw, kîkîskisomêw] # From Wolvengrey P.C. 27/6/15 (See /doc/)
     kîskiswêw+V+TA+Ind+Prt+3Pl+5Sg/PlO: [kî-kîskisomêwak, kîkîskisomêwak] # From Wolvengrey P.C. 27/6/15 (See /doc/)

     kîskiswêw+V+TA+Ind+Prt+1Sg+4Sg/PlO: [nikî-kîskisomâwa, nikîkîskisomâwa] # SET IV (past)
     kîskiswêw+V+TA+Ind+Prt+2Sg+4Sg/PlO: [kikî-kîskisomâwa, nikîkîskisomâwa]
     kîskiswêw+V+TA+Ind+Prt+1Pl+4Sg/PlO: [nikî-kîskisomânâna, nikîkîskisomânâna]
     kîskiswêw+V+TA+Ind+Prt+12Pl+4Sg/PlO: [kikî-kîskisomânawa, nikîkîskisomânawa]
     kîskiswêw+V+TA+Ind+Prt+2Pl+4Sg/PlO: [kikî-kîskisomâwâwa, nikîkîskisomâwâwa]
     
     
     
     
     
     kîskiswêw+V+TA+Ind+Fut+Def+1Sg+3SgO: [nika-kîskiswâw, nikakîskiswâw] # SET I (Fut+Def)
     kîskiswêw+V+TA+Ind+Fut+Def+2Sg+3SgO: [kika-kîskiswâw, kikakîskiswâw]
     kîskiswêw+V+TA+Ind+Fut+Def+1Pl+3SgO: [nika-kîskiswânân, nikakîskiswânân]
     kîskiswêw+V+TA+Ind+Fut+Def+12Pl+3SgO: [kika-kîskiswânaw, kikakîskiswânaw]
     kîskiswêw+V+TA+Ind+Fut+Def+2Pl+3SgO: [kika-kîskiswâwâw, kikakîskiswâwâw]
     
     kîskiswêw+V+TA+Ind+Fut+Def+1Sg+3PlO: [nika-kîskiswâwak, nikakîskiswâwak] # SET I-Pl (Fut+Def)
     kîskiswêw+V+TA+Ind+Fut+Def+2Sg+3PlO: [kika-kîskiswâwak, kikakîskiswâwak]
     kîskiswêw+V+TA+Ind+Fut+Def+1Pl+3PlO: [nika-kîskiswânânak, nikakîskiswânânak]
     kîskiswêw+V+TA+Ind+Fut+Def+12Pl+3PlO: [kika-kîskiswânawak, kikakîskiswânawak]
     kîskiswêw+V+TA+Ind+Fut+Def+2Pl+3PlO: [kika-kîskiswâwâwak, kikakîskiswâwâwak]
     
     kîskiswêw+V+TA+Ind+Fut+Def+2Sg+1SgO: [kika-kîskison, kikakîskison] # SET II (Fut+Def)
     kîskiswêw+V+TA+Ind+Fut+Def+2Sg/Pl+1PlO: [kika-kîskisonân, kikakîskisonân]
     kîskiswêw+V+TA+Ind+Fut+Def+2Pl+1SgO: [kika-kîskisonâwâw, kikakîskisonâwâw]
     
     kîskiswêw+V+TA+Ind+Fut+Def+3Sg+4Sg/PlO: [ka-kîskiswêw, kakîskiswêw] # SET III (Fut+Def)
     kîskiswêw+V+TA+Ind+Fut+Def+3Pl+4Sg/PlO: [ka-kîskiswêwak, kakîskiswêwak]
     kîskiswêw+V+TA+Ind+Fut+Def+4Sg/Pl+5Sg/PlO: [ka-kîskiswêyiwa, kakîskiswêyiwa]
     kîskiswêw+V+TA+Ind+Fut+Def+3Sg+5Sg/PlO: [ka-kîskisomêw, kakîskisomêw] # From Wolvengrey P.C. 27/6/15 (See /doc/)
     kîskiswêw+V+TA+Ind+Fut+Def+3Pl+5Sg/PlO: [ka-kîskisomêwak, kakîskisomêwak] # From Wolvengrey P.C. 27/6/15 (See /doc/)

     kîskiswêw+V+TA+Ind+Fut+Def+1Sg+4Sg/PlO: [nika-kîskisomâwa, nikakîskisomâwa] # SET IV (Fut+Def)
     kîskiswêw+V+TA+Ind+Fut+Def+2Sg+4Sg/PlO: [kika-kîskisomâwa, kikakîskisomâwa]
     kîskiswêw+V+TA+Ind+Fut+Def+1Pl+4Sg/PlO: [nika-kîskisomânâna, nikakîskisomânâna]
     kîskiswêw+V+TA+Ind+Fut+Def+12Pl+4Sg/PlO: [kika-kîskisomânawa, kikakîskisomânawa]
     kîskiswêw+V+TA+Ind+Fut+Def+2Pl+4Sg/PlO: [kika-kîskisomâwâwa, kikakîskisomâwâwa]
     
     
     


     kîskiswêw+V+TA+Ind+Prs+3Sg+1SgO: nikîskisok  # SET I inv
     kîskiswêw+V+TA+Ind+Prs+3Sg+2SgO: kikîskisok
     kîskiswêw+V+TA+Ind+Prs+3Sg+1PlO: nikîskisokonân
     kîskiswêw+V+TA+Ind+Prs+3Sg+12PlO: kikîskisokonaw
     kîskiswêw+V+TA+Ind+Prs+3Sg+2PlO: kikîskisokowâw
     
     kîskiswêw+V+TA+Ind+Prs+3Pl+1SgO: nikîskisokwak # SET I-Pl inv
     kîskiswêw+V+TA+Ind+Prs+3Pl+2SgO: kikîskisokwak
     kîskiswêw+V+TA+Ind+Prs+3Pl+1PlO: nikîskisokonânak
     kîskiswêw+V+TA+Ind+Prs+3Pl+12PlO: kikîskisokonawak
     kîskiswêw+V+TA+Ind+Prs+3Pl+2PlO: kikîskisokowâwak
     
     kîskiswêw+V+TA+Ind+Prs+1Sg+2SgO: kikîskisotin # SET II inv
     kîskiswêw+V+TA+Ind+Prs+1Pl+2Sg/PlO: kikîskisotinân
     kîskiswêw+V+TA+Ind+Prs+1Sg+2PlO: kikîskisotinâwâw
     
     kîskiswêw+V+TA+Ind+Prs+4Sg/Pl+3SgO: kîskisok # SET III inv (no 5-3 according to Wolvengrey)
     kîskiswêw+V+TA+Ind+Prs+4Sg/Pl+3PlO: kîskisokwak
     kîskiswêw+V+TA+Ind+Prs+5Sg/Pl+4Sg/PlO: kîskisokoyiwa
          
     kîskiswêw+V+TA+Ind+Prs+4Sg/Pl+1SgO: nikîskisokoyiwa # SET IV inv
     kîskiswêw+V+TA+Ind+Prs+4Sg/Pl+2SgO: kikîskisokoyiwa
     kîskiswêw+V+TA+Ind+Prs+4Sg/Pl+1PlO: nikîskisokonâna
     kîskiswêw+V+TA+Ind+Prs+4Sg/Pl+12PlO: kikîskisokonawa
     kîskiswêw+V+TA+Ind+Prs+4Sg/Pl+2PlO: kikîskisokowâwa
     




     kîskiswêw+V+TA+Cnj+Prs+1Sg+3SgO: kîskiswak # SET I
     kîskiswêw+V+TA+Cnj+Prs+2Sg+3SgO: kîskiswat
     kîskiswêw+V+TA+Cnj+Prs+1Pl+3SgO: kîskiswâyâhk
     kîskiswêw+V+TA+Cnj+Prs+12Pl+3SgO: kîskiswâyahk
     kîskiswêw+V+TA+Cnj+Prs+2Pl+3SgO: kîskiswâyêk
	 
     kîskiswêw+V+TA+Cnj+Prs+1Sg+3PlO: kîskiswakik # SET I-Pl
     kîskiswêw+V+TA+Cnj+Prs+2Sg+3PlO: kîskiswacik
     kîskiswêw+V+TA+Cnj+Prs+1Pl+3PlO: kîskiswâyâhkik
     kîskiswêw+V+TA+Cnj+Prs+12Pl+3PlO: kîskiswâyahkok
     kîskiswêw+V+TA+Cnj+Prs+2Pl+3PlO: kîskiswâyêkok
	  
     kîskiswêw+V+TA+Cnj+Prs+2Sg+1SgO: kîskisoyan # SET II
     kîskiswêw+V+TA+Cnj+Prs+2Sg/Pl+1PlO: kîskisoyâhk
     kîskiswêw+V+TA+Cnj+Prs+2Pl+1SgO: kîskisoyêk
	     
     kîskiswêw+V+TA+Cnj+Prs+3Sg+4Sg/PlO: kîskiswât # SET III
     kîskiswêw+V+TA+Cnj+Prs+3Pl+4Sg/PlO: kîskiswâcik
     kîskiswêw+V+TA+Cnj+Prs+3Sg+5Sg/PlO: kîskisomât
     kîskiswêw+V+TA+Cnj+Prs+3Pl+5Sg/PlO: kîskisomâcik
     kîskiswêw+V+TA+Cnj+Prs+4Sg/Pl+5Sg/PlO: kîskiswâyit
	 
     kîskiswêw+V+TA+Cnj+Prs+1Sg+4Sg/PlO: kîskisomak # SET IV
     kîskiswêw+V+TA+Cnj+Prs+2Sg+4Sg/PlO: kîskisomat
     kîskiswêw+V+TA+Cnj+Prs+1Pl+4Sg/PlO: kîskisomâyâhk
     kîskiswêw+V+TA+Cnj+Prs+12Pl+4Sg/PlO: kîskisomâyahk
     kîskiswêw+V+TA+Cnj+Prs+2Pl+4Sg/PlO: kîskisomâyek



	 
     kîskiswêw+V+TA+Cnj+Prs+3Sg+1SgO: kîskisot # SET I inv
     kîskiswêw+V+TA+Cnj+Prs+3Sg+2SgO: kîskisosk
     kîskiswêw+V+TA+Cnj+Prs+3Sg+1PlO: kîskisokoyâhk
     kîskiswêw+V+TA+Cnj+Prs+3Sg+12PlO: kîskisokoyahk
     kîskiswêw+V+TA+Cnj+Prs+3Sg+2PlO: kîskisokoyêk
	 
     kîskiswêw+V+TA+Cnj+Prs+3Pl+1SgO: kîskisocik # SET I-Pl inv
     kîskiswêw+V+TA+Cnj+Prs+3Pl+2SgO: kîskisoskik
     kîskiswêw+V+TA+Cnj+Prs+3Pl+1PlO: kîskisokoyâhkik
     kîskiswêw+V+TA+Cnj+Prs+3Pl+12PlO: kîskisokoyahkok
     kîskiswêw+V+TA+Cnj+Prs+3Pl+2PlO: kîskisokoyêkok
	 
     kîskiswêw+V+TA+Cnj+Prs+1Sg+2SgO: kîskisotân # SET II inv
     kîskiswêw+V+TA+Cnj+Prs+1Pl+2Sg/PlO: kîskisotâhk
     kîskiswêw+V+TA+Cnj+Prs+1Sg+2PlO: kîskisotakok
	 
     kîskiswêw+V+TA+Cnj+Prs+4Sg/Pl+3SgO: kîskisokot # SET III inv
     kîskiswêw+V+TA+Cnj+Prs+4Sg/Pl+3PlO: kîskisokocik
     kîskiswêw+V+TA+Cnj+Prs+5Sg/Pl+4Sg/PlO: kîskisokoyit
	 
     kîskiswêw+V+TA+Cnj+Prs+4Sg/Pl+1SgO: kîskisomit # SET IV inv
     kîskiswêw+V+TA+Cnj+Prs+4Sg/Pl+2SgO: kîskisomisk
     kîskiswêw+V+TA+Cnj+Prs+4Sg/Pl+1PlO: kîskisokoyâhk, kîskisokowâyâhk]
     kîskiswêw+V+TA+Cnj+Prs+4Sg/Pl+2PlO: [kîskisokoyêk, kîskisokowâyêk]
     kîskiswêw+V+TA+Cnj+Prs+4Sg/Pl+12PlO: [kîskisokoyahk, kîskisokowâyahk]




     PV/e+kîskiswêw+V+TA+Cnj+Prs+1Sg+3SgO: [ê-kîskiswak, êkîskiswak] # SET I
     PV/e+kîskiswêw+V+TA+Cnj+Prs+2Sg+3SgO: [ê-kîskiswat, êkîskiswat]
     PV/e+kîskiswêw+V+TA+Cnj+Prs+1Pl+3SgO: [ê-kîskiswâyâhk, êkîskiswâyâhk]
     PV/e+kîskiswêw+V+TA+Cnj+Prs+12Pl+3SgO: [ê-kîskiswâyahk, êkîskiswâyahk]
     PV/e+kîskiswêw+V+TA+Cnj+Prs+2Pl+3SgO: [ê-kîskiswâyêk, êkîskiswâyêk]
	 
     PV/e+kîskiswêw+V+TA+Cnj+Prs+1Sg+3PlO: [ê-kîskiswakik, êkîskiswakik] # SET I-Pl
     PV/e+kîskiswêw+V+TA+Cnj+Prs+2Sg+3PlO: [ê-kîskiswacik, êkîskiswacik]
     PV/e+kîskiswêw+V+TA+Cnj+Prs+1Pl+3PlO: [ê-kîskiswâyâhkik, êkîskiswâyâhkik]
     PV/e+kîskiswêw+V+TA+Cnj+Prs+12Pl+3PlO: [ê-kîskiswâyahkok, êkîskiswâyahkok]
     PV/e+kîskiswêw+V+TA+Cnj+Prs+2Pl+3PlO: [ê-kîskiswâyêkok, êkîskiswâyêkok] 
	 
     PV/e+kîskiswêw+V+TA+Cnj+Prs+2Sg+1SgO: [ê-kîskisoyan, êkîskisoyan] # SET II
     PV/e+kîskiswêw+V+TA+Cnj+Prs+2Sg/Pl+1PlO: [ê-kîskisoyâhk, êkîskisoyâhk]
     PV/e+kîskiswêw+V+TA+Cnj+Prs+2Pl+1SgO: [ê-kîskisoyêk, êkîskisoyêk]  
	   
     PV/e+kîskiswêw+V+TA+Cnj+Prs+3Sg+4Sg/PlO: [ê-kîskiswât, êkîskiswât] # SET III
     PV/e+kîskiswêw+V+TA+Cnj+Prs+3Pl+4Sg/PlO: [ê-kîskiswâcik, êkîskiswâcik]
     PV/e+kîskiswêw+V+TA+Cnj+Prs+3Sg+5Sg/PlO: [ê-kîskisomât, êkîskisomât]
     PV/e+kîskiswêw+V+TA+Cnj+Prs+3Pl+5Sg/PlO: [ê-kîskisomâcik, êkîskisomâcik]
     PV/e+kîskiswêw+V+TA+Cnj+Prs+4Sg/Pl+5Sg/PlO: [ê-kîskiswâyit, êkîskiswâyit]
	 
     PV/e+kîskiswêw+V+TA+Cnj+Prs+1Sg+4Sg/PlO: [ê-kîskisomak, êkîskisomak] # SET IV
     PV/e+kîskiswêw+V+TA+Cnj+Prs+2Sg+4Sg/PlO: [ê-kîskisomat, êkîskisomat]
     PV/e+kîskiswêw+V+TA+Cnj+Prs+1Pl+4Sg/PlO: [ê-kîskisomâyâhk, êkîskisomâyâhk]
     PV/e+kîskiswêw+V+TA+Cnj+Prs+12Pl+4Sg/PlO: [ê-kîskisomâyahk, êkîskisomâyahk]
     PV/e+kîskiswêw+V+TA+Cnj+Prs+2Pl+4Sg/PlO: [ê-kîskisomâyêk, êkîskisomâyêk]
     
     
     
     
     
     PV/e+kîskiswêw+V+TA+Cnj+Prs+3Sg+1SgO: [ê-kîskisot, êkîskisot] # SET I inv
     PV/e+kîskiswêw+V+TA+Cnj+Prs+3Sg+2SgO: [ê-kîskisosk, êkîskisosk]
     PV/e+kîskiswêw+V+TA+Cnj+Prs+3Sg+1PlO: [ê-kîskisokoyâhk, êkîskisokoyâhk]
     PV/e+kîskiswêw+V+TA+Cnj+Prs+3Sg+12PlO: [ê-kîskisokoyahk, êkîskisokoyahk]
     PV/e+kîskiswêw+V+TA+Cnj+Prs+3Sg+2PlO: [ê-kîskisokoyêk, êkîskisokoyêk]
	 
     PV/e+kîskiswêw+V+TA+Cnj+Prs+3Pl+1SgO: [ê-kîskisocik, êkîskisocik] # SET I-Pl inv
     PV/e+kîskiswêw+V+TA+Cnj+Prs+3Pl+2SgO: [ê-kîskisoskik, êkîskisoskik]
     PV/e+kîskiswêw+V+TA+Cnj+Prs+3Pl+1PlO: [ê-kîskisokoyâhkik, êkîskisokoyâhkik]
     PV/e+kîskiswêw+V+TA+Cnj+Prs+3Pl+12PlO: [ê-kîskisokoyahkok, êkîskisokoyahkok]
     PV/e+kîskiswêw+V+TA+Cnj+Prs+3Pl+2PlO: [ê-kîskisokoyêkok, êkîskisokoyêkok]

     PV/e+kîskiswêw+V+TA+Cnj+Prs+1Sg+2SgO: [ê-kîskisotân, êkîskisotân] # SET II inv
     PV/e+kîskiswêw+V+TA+Cnj+Prs+1Pl+2Sg/PlO: [ê-kîskisotâhk, êkîskisotâhk]
     PV/e+kîskiswêw+V+TA+Cnj+Prs+1Sg+2PlO: [ê-kîskisotakok, êkîskisotakok]
	 
     PV/e+kîskiswêw+V+TA+Cnj+Prs+4Sg/Pl+3SgO: [ê-kîskisokot, êkîskisokot] # SET III inv
     PV/e+kîskiswêw+V+TA+Cnj+Prs+4Sg/Pl+3PlO: [ê-kîskisokocik, êkîskisokocik]
     PV/e+kîskiswêw+V+TA+Cnj+Prs+5Sg/Pl+4Sg/PlO: [ê-kîskisokoyit, êkîskisokoyit]
	 
     PV/e+kîskiswêw+V+TA+Cnj+Prs+4Sg/Pl+1SgO: [ê-kîskisomit, êkîskisomit] # SET IV inv
     PV/e+kîskiswêw+V+TA+Cnj+Prs+4Sg/Pl+2SgO: [ê-kîskisomisk, êkîskisomisk]
     PV/e+kîskiswêw+V+TA+Cnj+Prs+4Sg/Pl+1PlO: [ê-kîskisokoyâhk, êkîskisokoyâhk, ê-kîskisokowâyâhk, êkîskisokowâyâhk]
     PV/e+kîskiswêw+V+TA+Cnj+Prs+4Sg/Pl+2PlO: [ê-kîskisokoyêk, êkîskisokoyêk, ê-kîskisokowâyêk, êkîskisokowâyêk]
     PV/e+kîskiswêw+V+TA+Cnj+Prs+4Sg/Pl+12PlO: [ê-kîskisokoyahk, êkîskisokoyahk, ê-kîskisokowâyahk, êkîskisokowâyahk]




     kîskiswêw+V+TA+Fut+Cond+1Sg+3SgO: kîskiswaki # 1 and 2-3Sg
     kîskiswêw+V+TA+Fut+Cond+2Sg+3SgO: kîskiswaci
     kîskiswêw+V+TA+Fut+Cond+1Pl+3SgO: kîskiswâyâhki
     kîskiswêw+V+TA+Fut+Cond+12Pl+3SgO: [kîskiswâyahko, kîskiswâyahki]
     kîskiswêw+V+TA+Fut+Cond+2Pl+3SgO: kîskiswâyêko

     kîskiswêw+V+TA+Fut+Cond+3Sg+4Sg/PlO: kîskiswâci # 3-4, 4-5
     kîskiswêw+V+TA+Fut+Cond+3Pl+4Sg/PlO: kîskiswâctwâwi
     kîskiswêw+V+TA+Fut+Cond+4Sg/Pl+5Sg/PlO: kîskiswâyici
     
     kîskiswêw+V+TA+Fut+Cond+1Sg+3PlO: kîskiswakwâwi # 1 and 2-3Pl
     kîskiswêw+V+TA+Fut+Cond+2Sg+3PlO: kîskiswatwâwi
     kîskiswêw+V+TA+Fut+Cond+1Pl+3PlO: kîskiswâyâhkwâwi
     kîskiswêw+V+TA+Fut+Cond+12Pl+3PlO: kîskiswâyahkwâwi
     kîskiswêw+V+TA+Fut+Cond+2Pl+3PlO: kîskiswâyêkwâwi

     kîskiswêw+V+TA+Fut+Cond+3Sg+1SgO: kîskisoci # 1 and 2-3Sg INVERSE (3Sg-1 and 2)
     kîskiswêw+V+TA+Fut+Cond+3Sg+2SgO: kîskisoski
     kîskiswêw+V+TA+Fut+Cond+3Sg+1PlO: kîskisokoyâhki
     kîskiswêw+V+TA+Fut+Cond+3Sg+12PlO: [kîskisokoyahko, kîskisokoyahki]
     kîskiswêw+V+TA+Fut+Cond+3Sg+2PlO: kîskisokoyêko
     
     kîskiswêw+V+TA+Fut+Cond+4Sg/Pl+3SgO: kîskisokoci # 3-4, 4-5 INVERSE (4-3, 5-4)
     kîskiswêw+V+TA+Fut+Cond+4Sg/Pl+3PlO: kîskisokotwâwi 
     kîskiswêw+V+TA+Fut+Cond+5Sg/Pl+4Sg/PlO: kîskisokoyici
     
     kîskiswêw+V+TA+Fut+Cond+3Pl+1SgO: kîskisotwâwi # 1 and 2-3Pl INVERSE (3Pl-1 and 2)
     kîskiswêw+V+TA+Fut+Cond+3Pl+2SgO: kîskisoskwâwi
     kîskiswêw+V+TA+Fut+Cond+3Pl+1PlO: kîskisokoyâhkwâwi
     kîskiswêw+V+TA+Fut+Cond+3Pl+12PlO: kîskisokoyahkwâwi
     kîskiswêw+V+TA+Fut+Cond+3Pl+2PlO: kîskisokoyêkwâwi
     
     kîskiswêw+V+TA+Fut+Cond+2Sg+1SgO: kîskisoyani # Local sets (2-1) Okimāsis 117
     kîskiswêw+V+TA+Fut+Cond+2Pl+1SgO: kîskisoyêko
     kîskiswêw+V+TA+Fut+Cond+2Sg/Pl+1PlO: kîskisoyâhki
     
     kîskiswêw+V+TA+Fut+Cond+1Sg+2SgO: kîskisotâni # Local sets INV (1-2) Okimāsis 117
     kîskiswêw+V+TA+Fut+Cond+1Sg+2PlO: kîskisotako
     kîskiswêw+V+TA+Fut+Cond+1Pl+2Sg/PlO: kîskisotâhki
     
     kîskiswêw+V+TA+Fut+Cond+1Sg+4Sg/PlO: kîskisomaki # SET IV
     kîskiswêw+V+TA+Fut+Cond+2Sg+4Sg/PlO: kîskisomati
     kîskiswêw+V+TA+Fut+Cond+1Pl+4Sg/PlO: kîskisomâyâhki
     kîskiswêw+V+TA+Fut+Cond+12Pl+4Sg/PlO: [kîskisomâyahko, kîskisomâyahki]
     kîskiswêw+V+TA+Fut+Cond+2Pl+4Sg/PlO: kîskisomâyêko

     kîskiswêw+V+TA+Fut+Cond+4Sg/Pl+1SgO: kîskisomici # SET IV inv
     kîskiswêw+V+TA+Fut+Cond+4Sg/Pl+2SgO: kîskisomiski
     kîskiswêw+V+TA+Fut+Cond+4Sg/Pl+1PlO: [kîskisokoyâhki, kîskisokowâyâhki]
     kîskiswêw+V+TA+Fut+Cond+4Sg/Pl+2PlO: [kîskisokoyêko, kîskisokowâyêko]
     kîskiswêw+V+TA+Fut+Cond+4Sg/Pl+12PlO: [kîskisokoyahko, kîskisokoyahki, kîskisokowâyahko, kîskisokowâyahki]
	 
	 
	 
	 
     kîskiswêw+V+TA+Imp+Imm+2Sg+3SgO: kîskis
     kîskiswêw+V+TA+Imp+Imm+12Pl+3SgO: kîskiswâtân
     kîskiswêw+V+TA+Imp+Imm+2Pl+3SgO: kîskisohk 
     kîskiswêw+V+TA+Imp+Imm+2Sg+3PlO: kîskisok
     kîskiswêw+V+TA+Imp+Imm+12Pl+3PlO: kîskiswâtânik
     kîskiswêw+V+TA+Imp+Imm+2Pl+3PlO: kîskisohkik
	 
     kîskiswêw+V+TA+Imp+Del+2Sg+3SgO: kîskiswâhkan
     kîskiswêw+V+TA+Imp+Del+12Pl+3SgO: kîskiswâkhahk
     kîskiswêw+V+TA+Imp+Del+2Pl+3SgO: kîskiswâhkêk 
     kîskiswêw+V+TA+Imp+Del+2Sg+3SgO: kîskiswâhkanik
     kîskiswêw+V+TA+Imp+Del+12Pl+3SgO: kîskiswâkhahkok
     kîskiswêw+V+TA+Imp+Del+2Pl+3SgO: kîskiswâhkêkok  
	 
     kîskiswêw+V+TA+Imp+Imm+2Sg+1SgO: kîskison
     kîskiswêw+V+TA+Imp+Imm+2Sg/Pl+1PlO: kîskisonân
     kîskiswêw+V+TA+Imp+Imm+2Pl+1SgO: kîskisok
     kîskiswêw+V+TA+Imp+Del+2Sg+1SgO: kîskisôhkan
     kîskiswêw+V+TA+Imp+Del+2Sg/Pl+1PlO: kîskisôhkâhk
     kîskiswêw+V+TA+Imp+Del+2Pl+1SgO: kîskisôhkêk  	 
	 
